臺灣花蓮地方法院交通事件裁定　　　　 96年度交聲字第122號
原處分機關　交通部公路總局臺北區監理所花蓮監理站
異　議　人　甲○○
上列異議人因違反道路交通管理處罰條例案件，對於交通部公路
總局台北區監理所花蓮監理站96年7 月10日所為之處分（原處分
案號：花監違字第裁44─P00000000 ），聲明異議，本院裁定如
下：
    主  文
異議駁回。
    理  由
一、本件異議意旨略以：異議人即受處分人甲○○於民國96年6
    月5日15時42分許，駕駛車號8825-GY號自小客車行經省道台
    11線丙公路北上6.5 公里處之時，因該處交通號誌正由綠燈
    轉變為黃燈，煞車已來不及，始行通過，然並非違規闖紅燈
    ，為此具狀聲明異議，請求撤銷原處分云云。
二、按「汽車駕駛人，行經有燈光號誌管制之交岔路口闖紅燈者
    ，處新臺幣1千8百元以上5千4百元以下罰鍰。」，道路交通
    管理處罰條例第53條第1 項定有明文。經查：本件異議人甲
    ○○確有於96年6月5 日15時42分許，駕駛車號8825-GY號自
    小客車行經省道台11線丙公路北上6.5 公里處之時，在該處
    交通號誌已由黃燈轉變為紅燈後約1 秒鐘，違規闖越紅燈一
    情，除業據證人即花蓮縣警察局吉安分局池南派出所警員李
    光輝到庭結證明確之外，並有異議人簽名確認於上之舉發違
    反道路交通管理事件通知單1 張附卷可資為憑，參以異議人
    於交通違規案件陳述書及聲明異議狀內曾一致自承：當時車
    輛已在號誌下無法立即將車輛停住等語，顯見異議人於其駕
    車通過該處路口之際，交通號誌已然轉變為紅燈，且異議人
    亦清楚知悉，否則當時號誌如仍處於黃燈之階段，異議人有
    何必要將立即將車輛停住？是異議人猶一再辯稱：伊僅係闖
    黃燈，而未闖紅燈云云，無非卸責之詞，不足為採，自應以
    證人李光輝具結證稱：異議人係於號誌已轉變為紅燈後約1
    秒才駕車通過等語，較屬可信。
三、另異議人雖主張其當時無法立即將車停住，如緊急煞車，車
    輛將停在路口中央，且乘坐於車內懷有身孕之妻子亦無法承
    受一情，惟按「圓形黃燈用以警告車輛駕駛人及行人，表示
    紅色燈號即將顯示，屆時將失去通行路權」，道路交通標誌
    標線號誌設置規則第206條第4項定有明文，異議人既經合法
    考取駕駛執照，應無不知之理，參照異議人所提出之現場照
    片可知，該處路段視線清楚，交通號誌設置地點並無遭遮蔽
    之情事，則異議人於駕駛車輛行經該處路口之前，應可注意
    到前方交通號誌正由綠燈轉變為黃燈、紅燈一情，卻未減速
    慢行準備停車，仍貿然持續行進，以致該處路口交通號誌已
    然轉變為紅燈之際，異議人所駕車輛未及煞車而逕行通過該
    路口，則其對於未能於號誌轉變為紅燈之前，即駕車通過該
    處路口，以致造成違規闖紅燈之事實，主觀上已存有不確定
    之故意（即預見其發生而不違反本意），自難持上開理由加
    以免責。綜上所述，異議人確有於上開時地違規闖越紅燈之
    行為，是原處分機關依據上述規定科罰鍰2千7百元之處分，
    要無違誤之處，本件異議為無理由，應予駁回。
四、據上論斷，應依道路交通案件處理辦法第19條，裁定如主文
    。
中　　華　　民　　國　　96　　年　　7　 　月　　25　　日
        　　　　          臺灣花蓮地方法院交通法庭
         　　　　         　　法　官  　楊  仲  農
上列正本證明與原本無異。
如對本裁定不服，應於送達後5日內，向本院提出抗告狀（應抄
附繕本）
                              書記官
中　　華　　民　　國　　96　　年　　7 　　月　　31　　日
